臺灣屏東地方法院刑事判決　　　　　　　　　　　　　九十一年度訴字第四九三號
　　公　訴　人　臺灣屏東地方法院檢察署檢察官
　　被　　　告　甲○○
右列被告因違反毒品危害防制條例案件，經檢察官提起公訴（九十一年度毒偵字第六
八六號），及移送併辦（九十一年度毒偵字一○四三號、九十一年度毒偵字一四二七
號），本院判決如左：
     主  文
甲○○連續施用第一級毒品，累犯，處有期徒刑壹年，扣案注射針筒貳支均沒收。又
連續施用第二級毒品，累犯，處有期徒刑玖月。應執行有期徒刑壹年陸月，扣案注射
針筒貳支均沒收。
     事  實
一、甲○○曾於民國八十四年間因竊盜案件，經本院判處有期徒刑一年四月確定，於
    九十年五月十七日縮短刑期執行完畢，復因施用毒品案件，經本院裁定觀察勒戒
    、強制戒治期滿，由臺灣屏東地方法院檢察署於八十九年六月二十八日以八十九
    年度戒毒偵字第二八○號不起訴處分確定，猶不知悔改，仍基於施用第一級毒品
    海洛因之概括犯意，自九十一年三月初某時起至同年十一月一日二十一時止，在
    其位於屏東縣竹田鄉○○村○○路八六號住處，連續施用第一級毒品海洛因多次
    。又另行起意，基於施用第二級毒品安非他命之概括犯意，自九十一年三月初某
    時起至同年八月二十九日止，在上址住處，連續施用第二級毒品安非他命多次。
    為警分別於九十一年五月八日十二時三十分許、同年八月三十一日九時許及同年
    十一月二日九時三十分許，在上址查獲，共扣得其所有供施用海洛因之注射針筒
    二支。
二、案經屏東縣警察局潮州分局報告臺灣屏東地方法院檢察署檢察官偵查起訴及移送
    併辦。
     理  由
一、上述事實，業經被告甲○○坦白承認，並有注射針筒二支扣案可資佐證，而被告
    於九十一年五月八日及同年八月三十一日經警分別採尿送驗，發現其尿液中均呈
    嗎啡（即海洛因水解後反應）及甲基安非他命陽性反應，此有屏東縣衛生局屏縣
    衛檢六字第九一○一二七號、第九一○三四八號煙毒及麻醉藥品類委託檢驗結果
    通知書二紙在卷可證。另被告於九十一年十一月二日經警採尿送驗，發現其尿液
    中呈嗎啡（即海洛因水解後反應）陽性反應，亦有屏東縣衛生局屏縣第九一○三
    四八號煙毒及麻醉藥品類委託檢驗結果通知書一紙在卷可證，此均為檢驗機關本
    於專業知識及以精密儀器測試後所得之結論，自可憑信，足見被告之自白即與事
    實相符而可採信，其連續施用第一級毒品與第二級毒品之事實，應可確信。又被
    告前因施用毒品案件，經本院裁定觀察勒戒、強制戒治期滿，由臺灣屏東地方法
    院檢察署檢察官於八十九年六月二十八日，以八十九年戒偵字第二八○號不起訴
    處分確定，被告於檢察官依毒品危害防制條例第二十條第二項規定為不起訴處分
    後五年內再犯毒品危害防制條例第十條之罪，有臺灣屏東地方法院檢察署刑案資
    料查註紀錄表、臺灣高等法院被告全國前案紀錄表及臺灣屏東地方法院檢察署檢
    察官八十九年度戒毒偵字第二八○號不起訴處分書等在卷足憑，本件事證已明，
    被告犯行堪予認定。
二、核被告甲○○施用第一級毒品海洛因、第二級毒品安非他命之行為，係犯毒品危
    害防制條例第十條第一項、第二項之施用第一級、第二級毒品罪。其施用前持有
    第一級毒品海洛因、第二級毒品安非他命之低度行為，應為施用之高度行為所吸
    收，均不另論罪。被告多次施用第一級毒品海洛因、第二級毒品安非他命之行為
    ，時間緊接，犯罪基本構成要件相同，顯均係基於概括之犯意為之，皆為連續犯
    ，應各以一罪論，並分別加重其刑。公訴事實僅論及被告於九十一年三月初起至
    同年五月二日下午某時止連續施用第一級毒品海洛因、第二級毒品安非他命之行
    為，然其自九十一年五月三日起至同年十一月一日二十一時止之多次施用第一級
    毒品海洛因及自九十一年五月三日起至同年八月二九日止之多次施用第二級毒品
    安非他命犯行部分，均與起訴之犯罪事實，具有連續犯之裁判上一罪關係，已如
    前述，為起訴效力所及，本院自應併予裁判。被告所犯上開二罪，犯意各別，行
    為互異，應予分別論罪合併處罰。爰審酌被告有違反麻醉藥品管理條例及多次竊
    盜前科，素行不佳、前經強制戒治，仍未戒除毒癮，意志不堅、施用毒品戕害個
    人身心健康及犯罪後坦認犯行，態度尚可等一切情狀，分別量處如主文所示之刑
    ，並定其應執行刑。扣案注射針筒二支，為其所有供施用第一級毒品海洛因所用
    之物，業經被告供明在卷，爰依刑法第三十八條第一項第二款之規定，宣告沒收
    。
據上論斷，應依刑事訴訟法第二百九十九條第一項前段，毒品危害防制條例第十條第
一項、第二項，刑法第十一條前段、第五十六條、第五十一條第五款、第三十八條第
一項第二款，判決如主文。
中      華      民      國      九十一    年    十一    月    二十九    日
                                      臺灣屏東地方法院刑事第二庭
                                          審判長  法  官  黃國永
                                                  法  官  翁世容
                                                  法  官  林昌義
右正本證明與原本無異。
如不服本判決應於收受本判決後送達後十日內向本院提出上訴書狀，其未敘述上訴理
由者，並得於提起上訴後十日內向本院補提理由書狀（均須按他造當事人之人數附繕
本 ）「切勿逕送上級法院」
                                          書記官   蔡德章
中      華      民      國      九十一    年    十一    月    二十九    日
附錄論罪科刑法條
毒品危害防制條例第十條
施用第一級毒品者，處六月以上五年以下有期徒刑。
施用第二級毒品者，處三年以下有期徒刑。
